臺灣高雄地方法院刑事判決　　　　　　100年度審訴字第148號
公　訴　人　臺灣高雄地方法院檢察署檢察官
被　　　告　孫政德
上列被告因搶奪案件，經檢察官提起公訴（99年度偵字第34079
號），被告就被訴事實為有罪之陳述，本院依簡式審判程序審理
，判決如下：
    主  文
孫政德共同犯搶奪未遂罪，處有期徒刑玖月。
    事  實  及  理  由
一、本件犯罪事實及證據，除犯罪事實第2 行「民國99年6 月26
    日22時許」更正為「民國99年6  月29日22時許」，倒數第2
    行並補充「嗣為警依路口監視器攝影畫面，畫面內可見清晰
    之機車車牌號碼，查得車主即為許憶吟之母親許楊桃花後，
    經許楊桃花指認畫面中戴著白色安全帽之女子即為許憶吟，
    許憶吟到案後坦承犯行，並指出前座者為孫政德及帶同員警
    扣得犯案時所穿戴之衣物，而悉上情」；證據部分編號五(五)
    更正為「路口監視器翻拍照片2 張」、五(六)更正為扣案物及
    作案機車蒐證照片7 張，另補充「被告孫政德於本院審理時
    之自白」外，其餘均引用如附件起訴書所載。
二、核被告孫政德所為，係犯刑法第325 條第3 項、第1 項之搶
    奪未遂罪。被告就上開犯行，與許憶吟間有犯意聯絡及行為
    分擔，為共同正犯。被告雖已著手搶奪之犯行，惟因告訴人
    謝雅惠護住皮包，被告見無法得手隨即逃逸，是此部分犯行
    尚未生搶得財物之結果，應為未遂，應依刑法第25條第2 項
    減輕其刑。爰審酌被告不思以己力正當謀生，反圖不勞而獲
    ，與許憶吟共同任意搶奪他人財物，由其騎乘機車，許憶吟
    下手行搶，所為危害社會治安甚鉅，且飛車搶奪之方式亦可
    能危害被害人之人身安全，實值非難，且孫政德有妨害公務
    、竊盜、多次毒品等前科，此有卷附之臺灣高等法院被告前
    案紀錄表可參，素行不佳，惟念被告犯後坦承犯行，犯後態
    度尚可，並斟酌其犯罪動機、目的、手段等一切情狀，量處
    如主文所示之刑。扣案之白色半罩式安全帽1 頂、黑色上衣
    1 件、紅色運動褲1 件及白色夾腳拖鞋1 雙，均係許憶吟行
    搶時所穿戴之物，業據其供述在卷（偵卷第5 頁），惟尚難
    認係其直接供作行搶所用之物，且非義務沒收之物，爰不予
    宣告沒收，附此敘明。
據上論斷，應依刑事訴訟法第273 之1 第1 項、第299 條第1 項
前段、第310 條之2 、第454 條第2 項，刑法第28條、第325 條
第1 項、第3 項、第25條第2 項，判決如主文。
本案經檢察官余彬誠到庭執行職務。
中    華    民    國    100     年    3   月    22    日
                  刑事第十庭    法  官  顏銀秋
以上正本證明與原本無異。
如不服本判決應於收受送達後10日內向本院提出上訴書狀，並應
敘述具體理由；如未敘述上訴理由者，應於上訴期間屆滿後20日
內向本院補提理由書（均須按他造當事人之人數附繕本）「切勿
逕送上級法院」。
中    華    民    國   100    年    3     月    22    日
                                書記官  林豐富
附錄論罪科刑法條
刑法第325條第1項、第3項（搶奪罪、搶奪未遂罪）
意圖為自己或第三人不法之所有，而搶奪他人之動產者，處六月
以上五年以下有期徒刑。
因而致人於死者，處無期徒刑或七年以上有期徒刑，致重傷者，
處三年以上十年以下有期徒刑。
第一項之未遂犯罰之。
附件：99年度偵字第34079號起訴書
臺灣高雄地方法院檢察署檢察官起訴書
                                     99年度偵字第34079號
    被      告  許憶吟  女  26歲（民國○○年○月○日生）
                        身分證統一編號：Ｚ000000000號
                        住高雄市旗津區○○○路74巷14號
                孫政德  男  27歲（民國○○年○月○○日生）
                        身分證統一編號：Ｚ000000000號
                        住高雄市旗津區○○○路60號
                        （另案於臺灣高雄第二監獄執行中）
上列被告因搶奪案件，業經偵查終結，認應提起公訴，茲將犯罪
事實及證據並所犯法條分敘如下：
        犯  罪  事  實
一、許憶吟與孫政德共同基於意圖為自己不法所有之犯意聯絡，
    於民國99年 6月26日22時許，由孫政德騎乘許憶吟之母許楊
    桃花所有，車牌號碼 813-BKM號之普通重型機車，搭載許憶
    吟，在高雄市市區一帶物色行搶對象，適見謝雅惠遭人以機
    車搭載，側坐於後，皮包並置於大腿旁，得手較易，許憶吟
    與孫政德遂一路尾隨，於同日23時30分許，在高雄市○○區
    ○○路「雅柏加油站」對面檳榔攤旁，孫政德突騎乘機車自
    後加速掩至，趁謝雅惠猝不及防之際，由許憶吟徒手拉扯搶
    奪謝雅惠所有之皮包 1只未果，旋即離開現場。嗣為警循線
    查獲，並扣得許憶吟作案時所穿戴之安全帽、衣褲及拖鞋等
    物。
二、案經高雄市政府警察局小港分局移送偵辦。
        證  據  並  所  犯  法  條
一、證據名稱暨待證事實：
  ┌──┬───────────┬───────────┐
  │編號│    證  據  名  稱    │    待  證  事  實    │
  ├──┼───────────┼───────────┤
  │ 一 │被告孫政德於警詢時及偵│全部犯罪事實。        │
  │    │查中的自白、結證及指認│                      │
  │    │。                    │                      │
  ├──┼───────────┼───────────┤
  │ 二 │被告許憶吟於警詢時的自│全部犯罪事實。        │
  │    │白及指認。            │                      │
  ├──┼───────────┼───────────┤
  │ 三 │證人即告訴人謝雅惠於警│遭搶經過之全部犯罪事實│
  │    │詢時之證述及指認。    │。                    │
  ├──┼───────────┼───────────┤
  │ 四 │證人許楊桃花於警詢時之│車牌號碼 813-BKM號普通│
  │    │證述及指認。          │重型機車為其所有，案發│
  │    │                      │之際，借予被告許憶吟使│
  │    │                      │用等事實。            │
  ├──┼───────────┼───────────┤
  │ 五 │（一）自願性受搜索同意│查獲經過等事實。      │
  │    │      書。            │                      │
  │    │（二）高雄市政府警察局│                      │
  │    │      小港分局搜索、扣│                      │
  │    │      押筆錄。        │                      │
  │    │（三）高雄市政府警察局│                      │
  │    │      小港分局扣押物品│                      │
  │    │      目錄表。        │                      │
  │    │（四）高雄市政府警察局│                      │
  │    │      小港分局扣押物品│                      │
  │    │      收據。          │                      │
  │    │（五）路口監視器翻拍照│                      │
  │    │      片8張。         │                      │
  │    │（六）扣案物及作案機車│                      │
  │    │      蒐證照片14張。  │                      │
  │    │（七）車輛詳細資料報表│                      │
  │    │      。              │                      │
  └──┴───────────┴───────────┘
二、所犯法條：
    核被告許憶吟及孫政德所為，係犯刑法第 325條第3項、第1
    項普通搶奪未遂罪嫌。又其彼此間，有犯意聯絡及行為分擔
    ，請論以共同正犯。
三、依刑事訴訟法第251條第1項提起公訴。
    此    致
臺灣高雄地方法院
中    華    民    國    99    年    12    月    9    日
                              檢  察  官  李  政  達
上正本證明與原本無異
中    華    民    國    99    年    12    月    24    日
                              書  記  官  莊  惠  鈞
附錄本案所犯法條全文
中華民國刑法第325條
（普通搶奪罪）
意圖為自己或第三人不法之所有，而搶奪他人之動產者，處 6
月以上 5 年以下有期徒刑。
因而致人於死者，處無期徒刑或 7 年以上有期徒刑，致重傷者
，處 3 年以上 10 年以下有期徒刑。
第 1 項之未遂犯罰之。